臺灣桃園地方法院刑事判決           100年度審訴字第1760號
公  訴  人  臺灣桃園地方法院檢察署檢察官
被      告  張展隆
上列被告因毒品危害防制條例案件，經檢察官提起公訴（100 年
度毒偵字第3195號），本院判決如下：
        主  文
本件公訴不受理。
        理  由
一、公訴意旨略以：被告張展隆前於民國88年間因施用毒品案件
    ，經本院以88年度毒聲字第948 號裁定送觀察、勒戒後，因
    無繼續施用毒品之傾向，於88年3 月3 日釋放出所執行完畢
    ，此次施用毒品犯行，並經臺灣桃園地方法院檢察署檢察官
    以88年度偵字第2571號為不起訴處分確定。於90年間（即前
    開觀察、勒戒執行完畢釋放後5 年內）次因施用毒品案件，
    經本院以90年度毒聲字第1408號裁定送觀察、勒戒後，認有
    繼續施用毒品之傾向，再經本院以90年度毒聲字第4092號裁
    定令入戒治處所施以強制戒治，因其戒治成效經評定為合格
    ，復經本院以91年度毒聲字第536 號裁定停止戒治，且於91
    年3 月22日停止戒治出所，並付保護管束，嗣經本院以91年
    度毒聲字第2593號裁定撤銷停止戒治，並令入戒治處所施以
    強制戒治，而於92年6 月14日強制戒治期滿執行完畢，此次
    施用毒品等犯行，並經本院以90年度訴字第2064號判決，分
    別判處有期徒刑7 月、5 月，並定其應執行刑為有期徒刑10
    月確定。詎其仍不知悔改，復基於施用第一級毒品之犯意，
    於100 年4 月28日，在桃園縣楊梅市水美里10鄰隘口寮8 之
    5 號，施用第一級毒品海洛因1 次；另基於施用第二級毒品
    之犯意，於100 年4 月29日下午3 時許為警採尿前回溯96小
    時內某時，在臺灣地區某不詳地點，施用第二級毒品甲基安
    非他命1 次。嗣於100 年4 月29日下午3 時許，為警採尿送
    驗而查獲，因認被告張展隆涉犯毒品危害防制條例第10條第
    1 、2 項之施用第一、二級毒品罪嫌等語。
二、按已經提起公訴或自訴之案件，在同一法院重行起訴者，法
    院應諭知不受理之判決，刑事訴訟法第303 條第2 款定有明
    文。又不受理之判決，得不經言詞辯論為之，同法第307 條
    亦定有明文。又一事不再理為刑事訴訟法上一大原則，蓋對
    於同一被告之一個犯罪事實，無論是實質上一罪或裁判上一
    罪，祇有一個刑罰權，不容重複裁判，故檢察官就同一事實
    為先後兩次起訴，法院應依刑事訴訟法第303 條第2 款就重
    行起訴部分諭知不受理之判決（最高法院90年度臺非字第50
    號判決要旨參照）。
三、經查被告張展隆於100 年4 月28日下午3 時許，在桃園縣楊
    梅市水美里10鄰隘口寮8 之5 號，以針筒注射之方式，施用
    第一級毒品海洛因1 次；另基於施用第二級毒品之犯意，於
    100 年4 月26日某時，在其位於桃園縣楊梅市○○○路239
    巷4 號之住處，以玻璃吸食器燒烤之方式，施用第二級毒品
    甲基安非他命1 次。嗣於100 年4 月29日下午2 時30分許，
    在桃園縣楊梅市水美里10鄰隘口寮8 之5 號為警查獲，並扣
    得其所有供其施用第二級毒品犯行所用之玻璃吸食器2 支，
    被告該次施用第一、二級毒品犯行，業據臺灣桃園地方法院
    檢察署檢察官於100 年6 月29日以100 年度毒偵字第2212號
    提起公訴，並於100 年7 月11日繫屬本院，且經本院於100
    年8 月18日以100 年度審訴字第1631號判決（下稱前案），
    分別判處有期徒刑11月、8 月，並定其應執行刑為有期徒刑
    1 年5 月，尚未確定等情，有臺灣高等法院被告全國前案紀
    錄表、臺灣桃園地方法院檢察署檢察官100 年度毒偵字第22
    12號起訴書、本院100 年度審訴字第1631號刑事判決書、本
    院辦理刑事案件電話記錄查詢表各1 份等附卷為憑。再查被
    告於100 年4 月29日下午2 時30分許，在桃園縣楊梅市水美
    里10鄰隘口寮8 之5 號為警查獲，經警於同日採集尿液，並
    以檢體編號100H-150號（即前案之尿液檢體編號）送驗，並
    於100 年4 月29日移送臺灣桃園地方法院檢察署檢察官偵辦
    ，後因被告為毒品列管人口，警方誤將上開所採集之尿液，
    另以檢體編號Ｚ000000000000 （即本案之尿液檢體編號）送
    驗，並於100 年6 月17日再度移送臺灣桃園地方法院檢察署
    檢察官偵辦等節，有桃園縣政府警察局楊梅分局楊梅派出所
    報告1 份在卷可考。經核前案起訴所依據之尿液檢驗報告即
    正修科技大學超微量研究科技中心尿液檢驗報告與本案起訴
    所依據之尿液檢驗報告即臺灣檢驗科技股份有限公司濫用藥
    物檢驗報告，屬於同一次採集之尿液檢體之鑑驗結果，是以
    被告張展隆本件被訴施用第一、二級毒品之犯罪事實，與前
    案起訴書內論述施用第一、二級毒品之犯罪事實，係為同一
    次施用第一、二級毒品犯行，為同一案件。茲臺灣桃園地方
    法院檢察署檢察官於100 年7 月16日以100 年度毒偵字第31
    95號，就同一案件，向本院重行起訴，並於100 年8 月1 日
    繫屬於本院，有臺灣桃園地方法院檢察署100 年8 月1 日桃
    檢秋冬100 毒偵3195字第064468號函暨其上本院收狀戳章在
    卷可考，相較於前案，本案繫屬之時間顯然在後，該前案又
    尚未判決確定，揆之上開說明，自屬起訴在後之重行起訴情
    形，爰不經言詞辯論，依法逕諭知本件不受理之判決。
四、據上論斷，應依刑事訴訟法第303 條第2 款、第307 條，判
    決如主文。
中    華    民    國   100    年    9     月    6     日
                  刑事庭  審判長法  官  鍾雅蘭
                                法  官  許曉微
                                法  官  顏世翠
以上正本證明與原本無異。
如不服本判決應於收受判決後10日內向本院提出上訴書狀，並應
敘述具體理由。其未敘述上訴理由者，應於上訴期間屆滿後20日
內向本院補提理由書( 均須按他造當事人之人數附繕本) 「切勿
逕送上級法院」。
                                  書記官  吳忻蒨
中    華    民    國   100    年    9     月    6     日